# 请教陈版主，若企业有违规行为，例如存在控股股东资金占用，对审计意见的影响。

提问人：chanygrace 时间：2019-03-05 17:36:07
请教陈版主，若上市公司存在关联方资金占用，且公司自身承认这是属于占用，报表附注已如实披露，那么审计报告的意见是否可以为标准意见，尽管上市公司存在违规行为？
望回复，多谢

回答人：chenyiwei
要明确的是：非标准审计意见并非针对违法违规事项本身，而是针对违法违规事项的财务影响在被审计财务报表上的确认、计量和披露的不恰当、不充分。所以仅仅依据存在关联方资金占用的事实，不构成发表非无保留意见的充分理由。但此类情况下一般建议考虑增加强调事项段，提示报表使用者关注已在附注中充分披露的相关事实。